ko: 운동용 자전거 측정 지표: 케이던스(RPM); 소모 칼로리; 거리; 심박수; 인터벌; 주행 거리; 파워(와트); 저항 레벨; 속도; 시간; 기타
nb: Treningssykkel målestokk sporet: Kadens (RPM); Forbrente kalorier; Avstand; Puls; Intervaller; Kilometerteller; Kraft (watt); Motstandsnivå; Hastighet; Tid; Annet
zh-TW: 健身車追蹤指標: 踏頻 (RPM); 消耗卡路里; 距離; 心率; 間歇訓練; 總里程數; 功率 (瓦特); 阻力等級; 速度; 時間; 其他
cs: Výkonnostní metriky, které rotoped sleduje: Kadence (ot./min); Spálené kalorie; Vzdálenost; Tepová frekvence; Intervaly; Počítadlo kilometrů; Výkon (W); Úroveň odporu; Rychlost; Čas; Jiné
ro-RO: Parametrii monitorizați ai bicicletei de exerciții: Cadență (RPM); Calorii arse; Distanță; Ritm cardiac; Intervale; Odometru; Putere (wați); Nivel de rezistență; Viteză; Timp; Altele
it: cyclette metrica tracciata: Cadenza (RPM); Calorie bruciate; Distanza; Frequenza cardiaca; Intervalli; Contachilometri; Potenza (watt); Livello di resistenza; Velocità; Tempo; Altro
pt-BR: Métricas monitoradas na bicicleta ergométrica: Cadência (RPM); Calorias queimadas; Distância; Frequência cardíaca; Intervalos; Odômetro; Potência (watts); Nível de resistência; Velocidade; Tempo; Outros
sv: Mätvärden som motionscykeln spårat: Kadens (RPM); Förbrända kalorier; Avstånd; Puls; Intervaller; Vägmätare; Effekt (watt); Motståndsnivå; Hastighet; Tid; Övrigt
ru: Показатели, отслеживаемые велотренажером: Каденс (об/мин); Сожженные калории; Расстояние; Пульс; Интервалы; Одометр; Мощность (Вт); Уровень сопротивления; Скорость; Время; Другое
da: Målinger fra motionscyklen: Kadence (RPM); Forbrændte kalorier; Distance; Puls; Intervaller; Kilometertæller; Effekt (watt); Modstandsniveau; Hastighed; Tid; Andet
en: Exercise bike metrics tracked: Cadence (RPM); Calories burned; Distance; Heart rate; Intervals; Odometer; Power (watts); Resistance level; Speed; Time; Other
hr-HR: Praćeni mjerni podataci sobnog bicikla: Kadenca (o/min); Potrošene kalorije; Udaljenost; Otkucaji srca; Intervali; Brojač kilometara; Snaga (W); Razina otpora; Brzina; Vrijeme; Ostalo
pl: Rower treningowy metryka śledzony: Kadencja (RPM); Spalone kalorie; Dystans; Tętno; Interwały; Odometr; Moc (waty); Poziom oporu; Prędkość; Czas; Inne
tr: Egzersiz bisikleti metrik takip sistemi: Kadans (RPM); Yakılan kalori; Mesafe; Kalp atış hızı; Aralıklar; Odometre; Güç (watt); Direnç seviyesi; Hız; Süre; Diğer
pt-PT: Métrica de bicicleta ergométrica rastreada: Cadência (RPM); Calorias queimadas; Distância; Ritmo cardíaco; Intervalos; Odómetro; Potência (watts); Nível de resistência; Velocidade; Tempo; Outro
zh-CN: 动感单车数据监测: 踏频 (RPM); 消耗的卡路里; 距离; 心率; 间歇训练; 里程计; 功率（瓦特）; 阻力等级; 速度; 时间; 其他
lt-LT: Stebimi treniruoklio dviračio rodikliai: Kadensas (aps./min.); Sudegintos kalorijos; Atstumas; Širdies ritmas; Intervalai; Odometras; Galia (vatais); Pasipriešinimo lygis; Greitis; Laikas; Kita
hu: Szobakerékpár által rögzített adatok: Pedálfordulat (RPM); Elégetett kalória; Távolság; Pulzus; Intervallumok; Kilométerszámláló; Teljesítmény (watt); Ellenállási szint; Sebesség; Idő; Egyéb
sk-SK: Sledované ukazovatele na stacionárnom bicykli: Kadencia (ot./min); Spálené kalórie; Vzdialenosť; Srdcový tep; Intervaly; Počítadlo kilometrov; Výkon (vo wattoch); Úroveň odporu; Rýchlosť; Čas; Iné
bg-BG: Проследявани показатели за велоергометър: Каданс (об./мин); Изгорени калории; Разстояние; Сърдечен ритъм; Интервали; Одометър; Мощност (ватове); Ниво на съпротивление; Скорост; Време; Други
es: Métricas controladas de la bicicleta estática: Cadencia (RPM); Calorías quemadas; Distancia; Frecuencia cardíaca; Intervalos; Odómetro; Potencia (vatios); Nivel de resistencia; Velocidad; Tiempo; Otra
de: Erfasste Kennzahlen des Heimtrainers: Trittfrequenz (U/min); Verbrannte Kalorien; Distanz; Herzfrequenz; Intervalle; Kilometerzähler; Leistung (Watt); Widerstandsstufe; Geschwindigkeit; Zeit; Sonstiges
sl-SI: Sledene meritve sobnega kolesa: Kadenca (obr./min); Porabljene kalorije; Razdalja; Srčni utrip; Intervali; Odometer; Moč (W); Stopnja upora; Hitrost; Čas; Drugo
fi: Kuntopyörän seuraamat mittarit: Kadenssi (RPM); Kulutetut kalorit; Matka; Syke; Intervallit; Matkamittari; Teho (wattia); Vastustaso; Nopeus; Aika; Muu
nl: Hometrainer bijgehouden meetwaarden: Cadans (RPM); Verbrande calorieën; Afstand; Hartslag; Intervallen; Kilometerteller; Vermogen (watt); Weerstandsniveau; Snelheid; Tijd; Overig
fr: Mesures d’entraînement suivies par le vélo d’appartement: Cadence (tr/min); Calories brûlées; Distance; Fréquence cardiaque; Intervalles; Odomètre; Puissance (watts); Niveau de résistance; Vitesse; Temps; Autre
ja: 追跡されるエアロバイク指標: ケイデンス (RPM); 消費カロリー; 距離; 心拍数; インターバル; オドメーター; パワー (W); 負荷レベル; スピード; 時間; その他
el: Μετρήσεις που καταγράφονται από το ποδήλατο γυμναστική: Ρυθμός περιστροφής (RPM); Θερμίδες που κάηκαν; Απόσταση; Καρδιακός ρυθμός; Διαστήματα; Χιλιομετρητής; Ισχύς (watt); Επίπεδο αντίστασης; Ταχύτητα; Χρόνος; Άλλο
th: ติดตามจักรยานออกกำลังกายของคุณ: รอบขา (RPM); แคลอรี่ที่เผาผลาญ; ระยะทาง; อัตราการเต้นของหัวใจ; อินเทอร์วอล; ระยะทางสะสม; กำลัง (วัตต์); ระดับความหนืด; ความเร็ว; เวลา; อื่นๆ
vi: Các chỉ số xe đạp tập thể dục được theo dõi: Nhịp độ (Vòng/phút); Lượng calo đã đốt cháy; Khoảng cách; Nhịp tim; Tập luyện ngắt quãng; Đồng hồ đo quãng đường; Công suất (watt); Mức lực cản; Tốc độ; Thời gian; Khác